---
title: "simulation_cluster_Eloïse"
output: html_document
date: "2025-01-11"
---

```{r}
rm(list = ls())

library(dplyr)
library(ggplot2)
library(sampling)
library(MASS)
library(clusterGeneration)
library(mvtnorm)
library(survey)
```



## Paramètres de la simulation et création de la population

```{r}
set.seed(123)

# Étape 1 : Génération de la population globale
n_total <- 250000  # Nombre total d'individus

# Générer des coordonnées aléatoires dans un espace 2D (1000 x 1000)
population <- data.frame(
  id = 1:n_total,
  x = runif(n_total, min = 0, max = 1000),  # Coordonnées x
  y = runif(n_total, min = 0, max = 1000)   # Coordonnées y
)

# Étape 2 : Définition des centres des clusters de malades
n_centres <- 3  # Nombre de clusters
centres_malades <- data.frame(
  centre_id = 1:n_centres,
  x = runif(n_centres, min = 200, max = 800),  # Centres x
  y = runif(n_centres, min = 200, max = 800)   # Centres y
)

```


## Création des malades, à relancer pour chaque proportion de cas capté

```{r}
# Étape 3 : Génération des malades
prop_malades <- 0.005  # Proportion totale de malades dans la population
prop_clusters <- 0.01 # Proportion de malades dans les clusters
n_malades <- round(n_total * prop_malades)  # Nombre total de malades
n_cluster_malades <- round(n_malades * prop_clusters)  # Nombre de malades dans les clusters
n_outside_malades <- n_malades - n_cluster_malades  # Nombre de malades hors clusters
mean_radius <- 20  # Rayon moyen autour des centres

# Générer les malades dans les clusters
set.seed(456)
malades_clusters <- do.call(rbind, lapply(1:n_centres, function(i) {
  n_cluster <- round(n_cluster_malades / n_centres)  # Répartition des malades entre les clusters
  data.frame(
    id = NA,  # ID temporaire (non encore assigné)
    x = rnorm(n_cluster, mean = centres_malades$x[i], sd = mean_radius),
    y = rnorm(n_cluster, mean = centres_malades$y[i], sd = mean_radius),
    malade = 1,  # Marquer ces individus comme malades
    cluster = i  # Identifier le cluster
  )
}))

# Assurer que les malades dans les clusters restent dans la grille
malades_clusters$x <- pmax(0, pmin(1000, malades_clusters$x))
malades_clusters$y <- pmax(0, pmin(1000, malades_clusters$y))

# Générer les malades hors des clusters
set.seed(789)
malades_outside <- data.frame(
  id = integer(0),   # ID temporaire vide (type entier)
  x = numeric(0),    # Coordonnée x vide
  y = numeric(0),    # Coordonnée y vide
  malade = integer(0)  # Marqueur vide
)


while (nrow(malades_outside) < n_outside_malades) {
  # Calculer le nombre de malades hors clusters à ajouter
  malades_outside_a_ajouter <- n_outside_malades - nrow(malades_outside)
  
  # Générer des candidats hors clusters
  candidates <- data.frame(
    x = runif(malades_outside_a_ajouter, min = 0, max = 1000),
    y = runif(malades_outside_a_ajouter, min = 0, max = 1000)
  )
  
  # Calculer la distance aux centres des clusters
  distances <- sapply(1:n_centres, function(i) {
    sqrt((candidates$x - centres_malades$x[i])^2 + (candidates$y - centres_malades$y[i])^2)
  })
  
  # Garder les points éloignés des clusters
  if (malades_outside_a_ajouter > 1) {
    outside <- rowSums(distances < mean_radius * 2) == 0  # Ajuster la zone d'exclusion
  } else { # si on a qu'un seul individu à ajouter on ne peut pas utiliser rowSums (on utilise juste sum)
    outside <- sum(distances < mean_radius * 2) == 0  # Ajuster la zone d'exclusion
  }
  
  malades_outside <- rbind(
    malades_outside,
    data.frame(
      id = NA, 
      x = candidates[outside, "x"], 
      y = candidates[outside, "y"], 
      malade = 1
    )
  )
}

# Ajouter les IDs à la population
malades_clusters$id <- sample(population$id, nrow(malades_clusters))
malades_outside$id <- sample(setdiff(population$id, malades_clusters$id), nrow(malades_outside))

# Fusionner les malades
malades <- rbind(
  malades_clusters[, c("id", "x", "y", "malade")],
  malades_outside[, c("id", "x", "y", "malade")]
)

# Ajouter les malades à la population globale
population$malade <- 0
population[population$id %in% malades$id, c("x", "y", "malade")] <- malades[, c("x", "y", "malade")]

# Étape 4 : Visualisation
library(ggplot2)

# Séparerles malades dans et hors clusters pour la visualisation
malades_clusters_plot <- malades_clusters
malades_outside_plot <- subset(population, malade == 1 & !(id %in% malades_clusters$id))

ggplot() +
  geom_point(data = malades_outside_plot, aes(x = x, y = y), color = "blue", size = 0.9, alpha = 0.7) +
  geom_point(data = malades_clusters_plot, aes(x = x, y = y), color = "red", size = 0.9, alpha = 0.7) +
  geom_point(data = centres_malades, aes(x = x, y = y), color = "black", size = 0.5, shape = 8) +
  labs(title = "Répartition des malades : clusters (rouge) et hors clusters (bleu)",
       x = "X", y = "Y") +
  coord_fixed(ratio = 1, xlim = c(0, 1000), ylim = c(0, 1000)) +
  theme_minimal() +
  theme(plot.title = element_text(hjust = 0.5, size = 16))




## Création des PSU


# Étape 4 : Création de PSU réguliers (15x15) dans l'espace 1000x1000
psu_size <- 15  

# Calculer les limites des PSU
psu_x_limits <- seq(0, 1000, by = 1000/psu_size)
psu_y_limits <- seq(0, 1000, by = 1000/psu_size)

# Attribuer chaque individu à une PSU
population$psu_x <- cut(population$x, breaks = psu_x_limits, labels = FALSE, include.lowest = TRUE)
population$psu_y <- cut(population$y, breaks = psu_y_limits, labels = FALSE, include.lowest = TRUE)


# Étape 5 : Créer un tableau récapitulatif du nombre d'individus et des malades par PSU
psu_counts <- population %>%
  group_by(psu_x, psu_y) %>%
  summarise(
    total_individus = n(),
    malades = sum(malade),
    .groups = "drop"
  ) 

# On rajoute la colonne pour identifier les PSU
psu_counts$PSU <- seq(1, 225, by = 1)

# Calcul du taux d'individu malades
psu_counts$Y_h <- psu_counts$malades / psu_counts$total_individus

# On détermine d'abord pour chaque PSU si elle est malade ou pas. Si la prévalence dans une PSU est supérieure à 0.5%, alors on dira que cette PSU est malade. Sinon, cette PSU n'est pas malade. 
psu_counts$PSU_malade <- psu_counts$Y_h > 0.005



## Détermination de l'ordre de visite des PSU 

## Chemin GTRS



# On va créer des blocs de taille 3*3 (c'est-à-dire que chaque bloc contient 9 PSU, et on a au total 5*5=25 blocs).
bloc_size <- 3
nb_blocs_par_ligne_ou_colonne <- psu_size / bloc_size

# On ajoute l'identifiant des blocs pour chaque case
# On utilisera l'opérateur %/% qui permet d'obtenir le quotient d'une division euclidienne
psu_bloc <- psu_counts %>%
  mutate(
    bloc_ligne_x = (psu_x - 1) %/% bloc_size + 1, # le numéro de ligne du bloc (entre 1 et 5)
    bloc_colonne_y = (psu_y - 1) %/% bloc_size + 1, # le numéro de colonne du bloc (entre 1 et 5)
    bloc_id = (bloc_ligne_x - 1) * nb_blocs_par_ligne_ou_colonne + bloc_colonne_y # le numéro du bloc entre 1 et 25 sachant qu'ils sont parcourus dans l'ordre de la lecture (c'est-à-dire de gauche à droite pour chaque ligne, de la ligne la plus haute à la ligne la plus basse)
  )

chemin_blocs <- NULL
# Ensuite, on va créer une boucle qui ajoute les blocs dans l'ordre selon si la ligne doit se parcourir de gauche à droite (pour les lignes ayant un numéro impair) ou de droite à gauche (pour les lignes ayant un numéro pair)
for (i in 1:5) {
  if (i %% 2 == 1) {
    # Ligne impaire : de gauche à droite
    chemin_blocs <- c(chemin_blocs, seq((i-1) * 5 + 1, i * 5))
  } else {
    # Ligne paire : de droite à gauche
    chemin_blocs <- c(chemin_blocs, seq(i * 5, (i-1) * 5 + 1, by = -1))
  }
}
chemin_blocs # numéros des blocs de 3*3 PSU dans l'ordre où ces blocs devront être visités
# cela correspond à l'ordre à utiliser pour parcourir les blocs (colonne bloc_id de la table psu_bloc)

# On définit l'ordre de parcours dans chaque bloc
psu_bloc <- psu_bloc %>%
  mutate(
    ordre_dans_le_bloc = case_when(
      psu_y %in% c(1, 4, 7, 10, 13) & psu_x %in% c(1, 4, 7, 10, 13) ~ 1,
      psu_y %in% c(1, 4, 7, 10, 13) & psu_x %in% c(2, 5, 8, 11, 14) ~ 2,
      psu_y %in% c(1, 4, 7, 10, 13) & psu_x %in% c(3, 6, 9, 12, 15) ~ 3,
      psu_y %in% c(2, 5, 8, 11, 14) & psu_x %in% c(3, 6, 9, 12, 15) ~ 4,      
      psu_y %in% c(2, 5, 8, 11, 14) & psu_x %in% c(2, 5, 8, 11, 14) ~ 5,
      psu_y %in% c(2, 5, 8, 11, 14) & psu_x %in% c(1, 4, 7, 10, 13) ~ 6,
      psu_y %in% c(3, 6, 9, 12, 15) & psu_x %in% c(1, 4, 7, 10, 13) ~ 7,
      psu_y %in% c(3, 6, 9, 12, 15) & psu_x %in% c(2, 5, 8, 11, 14) ~ 8,
      psu_y %in% c(3, 6, 9, 12, 15) & psu_x %in% c(3, 6, 9, 12, 15) ~ 9,
      TRUE ~ NA_real_ # Valeur par défaut si aucune condition n'est remplie
    )
  )

chemin <- NULL
for (i in chemin_blocs) {
  for (j in 1:9) {
    le_bon_PSU <- psu_bloc %>% 
      filter(bloc_id == i & ordre_dans_le_bloc == j)
    chemin <- c(chemin, le_bon_PSU$PSU)
  }
}

chemin_mc_posa <- chemin
chemin_mc_cposa <- chemin

```


## Chemin serpent 
```{r}


# Création d'un chemin "serpent" pour parcourir les PSU
# D'abord on initialise un vecteur nul qui contiendra par la suite les PSU dans l'ordre de visite.
chemin <- NULL
# Ensuite, on va créer une boucle qui ajoute les PSU dans l'ordre selon si la ligne doit se parcourir de gauche à droite (pour les lignes ayant un numéro impair) ou de droite à gauche (pour les lignes ayant un numéro pair)
for (i in 1:psu_size) {
  if (i %% 2 == 1) {
    # Ligne impaire : de gauche à droite
    chemin <- c(chemin, seq((i-1) * psu_size + 1, i * psu_size))
  } else {
    # Ligne paire : de droite à gauche
    chemin <- c(chemin, seq(i * psu_size, (i-1) * psu_size + 1, by = -1))
  }
}
chemin # numéros des PSU dans l'ordre où ils devront être visités

chemin_mc_posa <- chemin
chemin_mc_cposa <- chemin

```




```{r}
set.seed(123) 
n_iterations <- 5000

# Création d'une matrice pour stocker les résultats
resultats_simulation_posa_final <- data.frame(
  taille_echantillon = numeric(n_iterations),
  nombre_malades = numeric(n_iterations)
)

resultats_simulation_posa <- data.frame(
  taille_echantillon = numeric(n_iterations),
  nombre_malades = numeric(n_iterations)
)

```



## Simulation Monte-Carlo PoSA 

```{r}
i = 0
n_min = 0.7*29290  # Taille minimale en termes d'individus
m_min = 21   # Nombre minimal de PSU sélectionnées

for (iteration in 1:n_iterations) {
  
  repeat {
    # Initialisation des données et des probabilités
    psu_counts <- psu_counts %>% 
      mutate(proba_initiale = total_individus / sum(total_individus) * 27)
    
    # Initialisation des probabilités mises à jour (au départ égales aux probabilités initiales)
    psu_counts$proba_mise_a_jour <- psu_counts$proba_initiale
    
    # Initialisation de la liste des PSU sélectionnées
    psu_selectionnees <- vector("list", length = psu_size * psu_size)
    
    # Sélection de la première PSU avec sa probabilité initiale
    if (runif(n = 1, min = 0, max = 1) < psu_counts$proba_initiale[1]) {
      psu_selectionnees[[1]] <- psu_counts[1, ]
    }
    
    chemin_mc_posa_tempo <- chemin_mc_posa
    
    # Vérifier si la somme des probabilités est inférieure à m_min
    if (sum(psu_counts$proba_initiale) < m_min) {
      facteur_ajustement <- m_min / sum(psu_counts$proba_initiale)
      # Ajuster les probabilités pour que leur somme soit égale à m_min
      psu_counts$proba_initiale <- psu_counts$proba_initiale * facteur_ajustement
      i = i + 1
    }
    
    # Parcours des PSU pour sélection adaptative
    for (h in 2:225) { 
      
      PSU_actuelle <- chemin_mc_posa_tempo[h]
      PSU_precedente <- chemin_mc_posa_tempo[h - 1]
      
      # Mise à jour des probabilités des PSU voisines si la PSU précédente est malade
      if (!(is.null(psu_selectionnees[[PSU_precedente]])) & psu_counts$PSU_malade[PSU_precedente]) {
        psu_counts$proba_mise_a_jour[PSU_actuelle] <- 1
        psu_selectionnees[[PSU_actuelle]] <- psu_counts[PSU_actuelle, ]
        
      } else {
        # Sélection avec la probabilité d'inclusion initiale ou mise à jour
        if (runif(n = 1, min = 0, max = 1) < psu_counts$proba_mise_a_jour[PSU_actuelle]) {
          psu_selectionnees[[PSU_actuelle]] <- psu_counts[PSU_actuelle, ]
        }
      }
    }
    
    # Calcul des résultats pour cette itération
    m_ech <- nrow(as.data.frame(do.call(rbind, psu_selectionnees))) 
    taille_echantillon <- sum(sapply(psu_selectionnees, function(psu) if (!is.null(psu)) psu$total_individus else 0))
    nombre_malades <- sum(sapply(psu_selectionnees, function(psu) if (!is.null(psu) && psu$PSU_malade) psu$malades else 0))
    
    # Vérification des conditions m_min 
    if (taille_echantillon >= n_min) {
      # Enregistrement des résultats si les deux conditions sont respectées
      resultats_simulation_posa[iteration, "taille_echantillon"] <- taille_echantillon
      resultats_simulation_posa[iteration, "nombre_malades"] <- nombre_malades
      resultats_simulation_posa[iteration, "m_ech"] <- m_ech
      break  # Sortir de la boucle repeat
    }
  }
}

# Résumé des résultats
summary(resultats_simulation_posa)



```


## A update après chaque simulation lancée

```{r}
# A modifier en fonction du taux de clustering
resultats_simulation_posa$taux_cluster <- 0.3


# A la première itération
resultats_simulation_posa_final <- resultats_simulation_posa

# Pour le reste
resultats_simulation_posa_final <- rbind(resultats_simulation_posa_final,resultats_simulation_posa)
```

## Visualisation, très peu de différences sur les tailles d'échantillon, légère baisse du nombre de cas captés

```{r}
plot_taille_nwho <- ggplot(resultats_simulation_posa_final, aes(x = as.factor(taux_cluster), y = taille_echantillon)) +
  geom_boxplot(fill = "skyblue", color = "black") +
  labs(title = "Boxplot de tailles_echantillon par taux_cluster",
       x = "Taux Cluster",
       y = "Taille de l'échantillon") +
  theme_minimal()

plot_malades_nwho <- ggplot(resultats_simulation_posa_final, aes(x = as.factor(taux_cluster), y = nombre_malades)) +
  geom_boxplot(fill = "salmon", color = "black") +
  labs(title = "Boxplot de nombre_malades par taux_cluster",
       x = "Taux Cluster",
       y = "Nombre de malades") +
  theme_minimal()

```






## Simulation de Monte-Carlo pour la méthode CPoSA (à optimiser, ~1h pour 2300 simulation)

```{r}
set.seed(123) 
n_iterations <- 300

# Création d'une matrice pour stocker les résultats
resultats_simulation_cposa_final <- data.frame(
  taille_echantillon = numeric(n_iterations),
  nombre_malades = numeric(n_iterations)
)

resultats_simulation_cposa <- data.frame(
  taille_echantillon = numeric(n_iterations),
  nombre_malades = numeric(n_iterations)
)

```


```{r}

m_min = 21  # Nombre minimal de PSU sélectionnées
n_min = 0.7*29290 # Taille minimale en termes d'individus
i = 0

for (iteration in 1:n_iterations) {
  repeat {
    # Initialisation des données et des probabilités
    psu_counts <- psu_counts %>% 
      mutate(proba_initiale = total_individus / sum(total_individus) * 27)
    
    # Initialisation des probabilités mises à jour (au départ égales aux probabilités initiales)
    psu_counts$proba_mise_a_jour <- psu_counts$proba_initiale
    
    # Initialisation de la liste des PSU sélectionnées
    psu_selectionnees <- vector("list", length = psu_size * psu_size)
    
    # Sélection de la première PSU avec sa probabilité initiale
    if (runif(n = 1, min = 0, max = 1) < psu_counts$proba_initiale[1]) {
      psu_selectionnees[[1]] <- psu_counts[1, ]
    }
    
    chemin_mc_cposa_tempo <- chemin_mc_cposa
    total_individus_selectionnes <- 0  # Compteur pour le total des individus sélectionnés
    
    # Vérifier si la somme des probabilités initiales est inférieure à m_min
    if (sum(psu_counts$proba_initiale) < m_min) {
      facteur_ajustement <- m_min / sum(psu_counts$proba_initiale)
      # Ajuster les probabilités pour que leur somme soit égale à m_min
      psu_counts$proba_initiale <- psu_counts$proba_initiale * facteur_ajustement
      i = i + 1
    }
    
    # Parcours des PSU pour sélection adaptative
    for (h in 2:224) { 
      
      PSU_actuelle <- chemin_mc_cposa_tempo[h]
      PSU_precedente <- chemin_mc_cposa_tempo[h - 1]
      
      # Mise à jour des probabilités des PSU voisines si la PSU précédente est malade
      if (!(is.null(psu_selectionnees[[PSU_precedente]])) & psu_counts$PSU_malade[PSU_precedente]) {
        psu_counts$proba_mise_a_jour[PSU_actuelle] <- 1
        psu_selectionnees[[PSU_actuelle]] <- psu_counts[PSU_actuelle, ]
        
      } else { 
        # Met à jour les probabilités des PSUs allant de h+1 à 225 avant de continuer
        for (j in (h+1):225) {
          # Mise à jour de la probabilité d'inclusion selon la formule (49)
          psu_counts$proba_mise_a_jour[j] <- psu_counts$proba_mise_a_jour[j] + 
                                             (psu_counts$proba_initiale[j] / (psu_size - i)) 
        }
        
        # Ensuite, on sélectionne la PSU actuelle avec sa probabilité actualisée
        if (runif(n = 1, min = 0, max = 1) < psu_counts$proba_mise_a_jour[PSU_actuelle]) {
          psu_selectionnees[[PSU_actuelle]] <- psu_counts[PSU_actuelle, ]
        }
      }
    }
    
    # Calcul des résultats pour cette itération
    m_ech <- nrow(as.data.frame(do.call(rbind, psu_selectionnees))) 
    taille_echantillon <- sum(sapply(psu_selectionnees, function(psu) if (!is.null(psu)) psu$total_individus else 0))
    nombre_malades <- sum(sapply(psu_selectionnees, function(psu) if (!is.null(psu) && psu$PSU_malade) psu$malades else 0))
    
    # Vérification des conditions m_min et n_min
    if (taille_echantillon >= n_min) {
      # Enregistrement des résultats si les deux conditions sont respectées
      resultats_simulation_cposa[iteration, "taille_echantillon"] <- taille_echantillon
      resultats_simulation_cposa[iteration, "nombre_malades"] <- nombre_malades
      resultats_simulation_cposa[iteration, "m_ech"] <- m_ech
      break  # Sortir de la boucle repeat
    }
  }
}

# Résumé des résultats
summary(resultats_simulation_cposa)

```

## A update après chaque simulation lancée

```{r}
# A modifier en fonction du taux de clustering
resultats_simulation_cposa$taux_cluster <- 0.01

# A la première itération
resultats_simulation_cposa_final <- resultats_simulation_cposa

# Pour le reste
resultats_simulation_cposa_final <- rbind(resultats_simulation_cposa_final,resultats_simulation_cposa)
```

## Visualisation, presque aucune différence peut importe le taux de cluster

```{r}
ggplot(resultats_simulation_cposa_final, aes(x = as.factor(taux_cluster), y = taille_echantillon)) +
  geom_boxplot(fill = "skyblue", color = "black") +
  labs(title = "Boxplot de tailles_echantillon par taux_cluster",
       x = "Taux Cluster",
       y = "Taille de l'échantillon") +
  theme_minimal()

ggplot(resultats_simulation_cposa_final, aes(x = as.factor(taux_cluster), y = nombre_malades)) +
  geom_boxplot(fill = "salmon", color = "black") +
  labs(title = "Boxplot de nombre_malades par taux_cluster",
       x = "Taux Cluster",
       y = "Nombre de malades") +
  theme_minimal()


```





## Calcul du coefficient de variation inter-PSU k

```{r}
# Prévalence dans la population
Y_barre <- nrow(malades) / nrow(population)

# On ajoute à la table psu_counts la colonne Y_h qui correspond à la prévalence dans la PSU h
psu_counts$Y_h <- psu_counts$malades / psu_counts$total_individus

# On calcule ensuite la variance de (Y_h)^barre avec la formule donnée page 22 de l'article
Var_Yh_barre <- 1 / n_total * sum( ((psu_counts$Y_h - Y_barre)**2) * psu_counts$total_individus )

# Puis on détermine k avec la formule page 22 de l'article
k <- sqrt(Var_Yh_barre) / Y_barre
```

```{r}
# On peut regarder combien de PSU sont sélectionnées
sum(sapply(psu_selectionnees, function(x) !is.null(x) && nrow(x) > 0))
```

```{r}
# On ne garde que les lignes effectivement sélectionnées
psu_selectionnees <- do.call(rbind, psu_selectionnees)

# On affiche ces PSU
psu_selectionnees
```


## Plot global PoSA vs CPoSA

```{r}
library(ggplot2)

# Ajouter une colonne pour identifier les groupes (PoSA ou CPoSA)
resultats_simulation_posa_final$groupe <- "PoSA"
resultats_simulation_cposa_final$groupe <- "CPoSA"

# Combiner les deux datasets
resultats_combines <- rbind(resultats_simulation_posa_final, resultats_simulation_cposa_final)

# Fixer l'ordre des groupes (PoSA avant CPoSA)
resultats_combines$groupe <- factor(resultats_combines$groupe, levels = c("PoSA", "CPoSA"))

# Graphique pour la taille de l'échantillon
plot_taille_nwho <- ggplot(resultats_combines, aes(x = as.factor(taux_cluster), y = taille_echantillon, fill = groupe)) +
  geom_boxplot(position = position_dodge(0.8), color = "black") +
  labs(title = "Boxplot de la taille de l'échantillon par taux_cluster : n_min = 0.7 n_who",
       x = "Taux Cluster",
       y = "Taille de l'échantillon") +
  scale_fill_manual(values = c("PoSA" = "skyblue", "CPoSA" = "steelblue")) +
  theme_minimal()

# Graphique pour le nombre de malades
plot_malades_nwho <- ggplot(resultats_combines, aes(x = as.factor(taux_cluster), y = nombre_malades, fill = groupe)) +
  geom_boxplot(position = position_dodge(0.8), color = "black") +
  labs(title = "Boxplot du nombre de malades par taux_cluster : n_min = 0.7 n_who",
       x = "Taux Cluster",
       y = "Nombre de malades") +
  scale_fill_manual(values = c("PoSA" = "salmon", "CPoSA" = "darkred")) +
  theme_minimal()

# Affichage des deux graphiques
plot_taille_08_nwho
plot_malades_08_nwho
plot_taille_07_nwho
plot_malades_07_nwho
plot_taille_nwho
plot_malades_nwho

```

```{r}
library(patchwork)

# Combinaison des graphiques 
combined_plot <- 
  (plot_taille_08_nwho + plot_taille_07_nwho + plot_taille_nwho)   # Ligne des malades

# Affichage du graphique combiné
plot(combined_plot)

# Sauvegarde du graphique combiné
ggsave("combined_plot.png", combined_plot, width = 12, height = 8)

```


## Comparaison avec un sondage proprotionnel à la taille

```{r}

n_min <- 27

# Initialisation des données et des probabilités
psu_counts <- psu_counts %>% 
  mutate(proba_initiale = total_individus / sum(total_individus) * 27)

# Vérifier si la somme des probabilités initiales est supèrieur à n_min
if (sum(psu_counts$proba_initiale) < n_min) {
  facteur_ajustement <- n_min / sum(psu_counts$proba_initiale)
  # Ajuster les probabilités pour que leur somme soit égale à n_min
  psu_counts$proba_initiale <- psu_counts$proba_initiale * facteur_ajustement
}
psu_counts$weights <- 1 / psu_counts$proba_initiale



# Fonction pour le tirage de Poisson
UPpoisson <- function(probs) {
  # Tirage binaire selon les probabilités initiales
  rbinom(length(probs), size = 1, prob = probs)
}

# Simulation de Monte-Carlo
set.seed(123)  # Pour reproductibilité
n_simulations <- 5000  # Nombre de simulations

# Stocker les résultats des simulations
results <- replicate(n_simulations, {
  # Tirage de Poisson
  ind_tires <- UPpoisson(psu_counts$proba_initiale)
  
  # Filtrer les PSU sélectionnés
  psu_counts_simple <- psu_counts[ind_tires == 1, ]
  
  # Total d'individus
  total_individus <- sum(psu_counts_simple$total_individus)
  
  # Filtrer pour PSU_malade == TRUE
  psu_counts_simple_filtrer <- psu_counts_simple %>%
    filter(PSU_malade == TRUE)
  
  # Total de malades
  total_malades <- sum(psu_counts_simple_filtrer$malades)
  
  # Retourner les résultats
  c(total_individus, total_malades)
})

# Transposer et convertir les résultats en data.frame
results_df <- as.data.frame(t(results))
colnames(results_df) <- c("Total_Individus", "Total_Malades")

# Résumé des résultats
summary_results <- results_df %>%
  summarise(
    taille_echantillon = mean(Total_Individus),
    nombres_malades = mean(Total_Malades),
  )

# Afficher les résultats résumés
summary_results

```

```{r}
# A modifier en fonction du taux de clustering
results_df$taux_cluster <- 0.7

# A la première itération
resultats_simulation_prop_final <- results_df

# Pour le reste
resultats_simulation_prop_final <- rbind(resultats_simulation_prop_final,results_df)


```

```{r}
# Graphique pour Total_Individus
plot_total_individus_nwho <- ggplot(resultats_simulation_prop_final, aes(x = as.factor(taux_cluster), y = Total_Individus)) +
  geom_boxplot(fill = "skyblue", color = "black") +
  labs(
    title = "Boxplot du total d'individus par taux_cluster",
    x = "Taux Cluster",
    y = "Total d'individus"
  ) +
  theme_minimal()

# Graphique pour Total_Malades
plot_total_malades_nwho <- ggplot(resultats_simulation_prop_final, aes(x = as.factor(taux_cluster), y = Total_Malades)) +
  geom_boxplot(fill = "salmon", color = "black") +
  labs(
    title = "Boxplot du total de malades par taux_cluster",
    x = "Taux Cluster",
    y = "Total de malades"
  ) +
  theme_minimal()

# Combinaison des graphiques 
combined_plot <- 
  (plot_total_individus_07_nwho + plot_total_individus_08_nwho + plot_total_individus_nwho) /  # Ligne des tailles
  (plot_total_malades_07_nwho + plot_total_malades_08_nwho + plot_total_malades_nwho)  # Ligne des malades

# Affichage du graphique combiné
plot(combined_plot)

# Affichage des graphiques
print(plot_total_individus)
print(plot_total_malades)


```


## Plot global PoSA vs CPoSA vs prop

```{r}
library(ggplot2)

colnames(resultats_simulation_prop_final)[1] <- "taille_echantillon"
colnames(resultats_simulation_prop_final)[2] <- "nombre_malades"

# Ajouter une colonne pour identifier les groupes 
resultats_simulation_prop_final$groupe <- "Prop"

# Combiner les deux datasets
resultats_combines_total <- rbind(resultats_combines, resultats_simulation_prop_final)

# Fixer l'ordre des groupes (PoSA avant CPoSA)
resultats_combines_total$groupe <- factor(resultats_combines$groupe, levels = c("PoSA", "CPoSA","Prop"))

# Graphique pour la taille de l'échantillon
plot_taille_nwho <- ggplot(resultats_combines_total, aes(x = as.factor(taux_cluster), y = taille_echantillon, fill = groupe)) +
  geom_boxplot(position = position_dodge(0.8), color = "black") +
  labs(title = "Boxplot de la taille de l'échantillon par taux_cluster : n_min = 0.7 n_who",
       x = "Taux Cluster",
       y = "Taille de l'échantillon") +
  scale_fill_manual(values = c("PoSA" = "skyblue", "CPoSA" = "steelblue")) +
  theme_minimal()

# Graphique pour le nombre de malades
plot_malades_nwho <- ggplot(resultats_combines, aes(x = as.factor(taux_cluster), y = nombre_malades, fill = groupe)) +
  geom_boxplot(position = position_dodge(0.8), color = "black") +
  labs(title = "Boxplot du nombre de malades par taux_cluster : n_min = 0.7 n_who",
       x = "Taux Cluster",
       y = "Nombre de malades") +
  scale_fill_manual(values = c("PoSA" = "salmon", "CPoSA" = "darkred")) +
  theme_minimal()

```
